臺灣臺中地方法院刑事判決　　　　　　　100年度訴字第186號
公　訴　人　臺灣臺中地方法院檢察署檢察官
被　　　告　李建材
指定辯護人　本院公設辯護人戴遐齡
上列被告因違反毒品危害防制條例案件，經檢察官提起公訴（99
年度偵字第26135號），本院判決如下：
    主    文
李建材販賣第二級毒品，累犯，處有期徒刑柒年捌月；未扣案之
販賣第二級毒品所得之財物新臺幣壹仟元沒收，如全部或一部不
能沒收時，以其財產抵償之；未扣案之原置入行動電話門號0000
000000號SIM卡之行動電話機具壹支沒收之，如全部或一部不能
沒收時，追徵其價額。
    犯罪事實
一、李建材（綽號「阿財（才）」）曾於民國95年間，因詐欺案
    件，經本院以95年度中簡字第2076號簡易判決判處有期徒刑
    4月確定，於95年9月20日因易科罰金而執行完畢。詎猶不知
    悔改，明知甲基安非他命係毒品危害防制條例第2條第2項第
    2款所規定之第二級毒品，未經許可不得持有、販賣，竟基
    於販賣第二級甲基安非他命以營利之犯意，以其女友借其使
    用之行動電話門號0000000000號SIM卡置入其所有之行動電
    話機具內作為販賣甲基安非他命之聯絡工具，於99年10月14
    日上午11時58分許、下午3時37分許、晚上11時5分許及晚上
    11時32分許，接獲邱麗雪以其持用之行動電話門號00000000
    00號行動電話與其聯繫購買甲基安非他命毒品事宜，迄同日
    晚上11時52分許，李建材確定已自藥頭處購入第二級毒品甲
    基安非他命後，旋即以上揭行動電話撥打邱麗雪之前開行動
    電話告知已可前來與之交易，嗣因邱麗雪尚需持提款卡領取
    現金，遂於同日晚上11時58分許，李建材再度以前開行動電
    話撥打邱麗雪所持用之上開行動電話詢問何時可到達時，邱
    麗雪始告知李建材尚需等待40分鐘始可到達；俟於翌日（即
    15日）凌晨0時40分許，邱麗雪到達臺中市○區○○路與日
    進街口與李建材碰面，並將新臺幣（下同）1千元交付李建
    材收訖後，李建材即當場交付數量不詳之甲基安非他命1包
    予邱麗雪而完成毒品交易。嗣因警方已自99年9月28日起至
    同年10月27日止，就李建材所持用之上開行動電話門號0000
    000000號向本院聲請通訊監察，經獲悉上開通聯內容，遂於
    99年11月11日上午8時20分許，持本院核發之搜索票及臺灣
    臺中地方法院檢察署檢察官核發之拘票，前往李建材上址住
    處實施搜索，並逕行拘提李建材到案，因而循線查悉上情。
二、案經臺灣臺中地方法院檢察署檢察官指揮臺中市警察局第一
    分局（現改制為臺中市政府警察局第一分局）報告偵查起訴
    。
    理    由
壹、證據能力之說明：
一、證人邱麗雪警詢之供述，具證據能力之說明：
（一）按被告以外之人於審判外之言詞或書面陳述，除法律有規
      定者外，不得作為證據，刑事訴訟法第159條第1項定有明
      文；再按被告以外之人於檢察事務官、司法警察官或司法
      警察調查中所為之陳述，與審判中不符時，其先前之陳述
      具有較可信之特別情況，且為證明犯罪事實存否所必要者
      ，得為證據，刑事訴訟法第159條之2定有明文；而所謂「
      前後陳述不符」之要件，應就前後階段之陳述進行整體判
      斷，以決定其間是否具有實質性差異；而所謂「較可信之
      特別情況」之情形，亦應就前後陳述時之各種外部情況進
      行比較，以資決定何者外部情況具有可信性；若陳述係在
      特別可信之情況下所為，則虛偽陳述之危險性即不高，雖
      係審判外陳述，仍得承認其有證據能力。另按被告以外之
      人於審判中有死亡、記憶喪失或無法陳述、所在不明而無
      法傳喚或傳喚不到、或到庭後無正當理由拒絕陳述者，其
      於檢察事務官、司法警察官或司法警察調查中所為之陳述
      ，經證明具有可信之特別情況，且為證明犯罪事實存否所
      必要者，得為證據，刑事訴訟法第159條之3亦有明文。其
      立法本旨係以證人於審判外之言詞或書面陳述，屬於傳聞
      證據，此項證據，當事人無從直接對於原供述者加以詰問
      ，以擔保其真實性，法院亦無從直接接觸證人而審酌其證
      言之憑信性，違背直接審理及言詞審理之原則，除具有必
      要性及信用性情況之除外者外，原則上不認其有容許性，
      自不具證據能力（最高法院97年度上字第4837號判決意旨
      參照）。
（二）查證人邱麗雪於警詢時關於不利於被告李建材之供述內容
      ，與其於本院審理時具結證述情節不符，然查諸證人邱麗
      雪於警詢當時之筆錄記載及整體查獲客觀情節，其自由意
      識並無受員警拘束、限制、詐欺或強迫等情形，其於警詢
      所述堪認係基於任意性所為，且警詢陳述作成之時間距案
      發時間僅相隔28日，記憶自較其於本院審理時深刻，應可
      立即依據記憶所及陳述事發經過，不致因時隔日久而遺忘
      案情，亦無來自被告同庭在場之壓力而出於虛偽不實之供
      述，或事後串謀而故意為迴護被告之機會。基上所述，證
      人邱麗雪於警詢之供述，客觀上既有上開較可信之特別情
      況，且為證明犯罪事實存否所必要，仍應認其警詢之陳述
      有證據能力。
二、證人邱麗雪偵訊具結之供述，具證據能力之說明：
（一）按檢察官職司追訴犯罪，就審判程序之訴訟構造言，檢察
      官係屬與被告對立之當事人一方，偵查中對被告以外之人
      所為之偵查筆錄，或被告以外之人向檢察官所提之書面陳
      述，性質上均屬傳聞證據。在理論上，如未予被告反對詰
      問、適當辯解之機會，一律准其為證據，似有違當事人進
      行主義之精神，對被告之防禦權亦有所妨礙；然而現階段
      刑事訴訟法規定檢察官代表國家偵查犯罪、實施公訴，必
      須對於被告之犯罪事實負舉證之責，依法其有訊問被告、
      證人及鑑定人之權，證人、鑑定人且須具結，而實務運作
      時，偵查中檢察官向被告以外之人所取得之陳述，原則上
      均能遵守法律規定，不致違法取供，其可信性極高，為兼
      顧理論與實務，乃於修正刑事訴訟法時，增列第159條之1
      第2項，明定被告以外之人於偵查中向檢察官所為陳述，
      除顯有不可信之情況外，得為證據（最高法院95年度台上
      字第1044號判決要旨參照）。復按刑事訴訟法第159條之1
      第2項，明定被告以外之人於偵查中向檢察官所為陳述，
      除顯有不可信之情況者外，得為證據；所謂「不可信之情
      況」，由法院審酌被告以外之人於陳述時之外在環境及情
      況而為判斷；而被告以外之人於偵查時，是否與被告對質
      ，與其陳述時之外在環境並無必然之關聯，自不得以偵查
      中未經被告詰問，逕認該陳述無證據能力；至該等陳述與
      事實是否相符，要屬證據證明力之問題，與證據能力之有
      無，不容混淆（最高法院94年度台上字第7132號、95年度
      台上字第1585號等判決要旨參照）。又證人於檢察官偵查
      中所為之陳述，審酌該陳述作成之客觀條件及環境，認其
      心理狀態健全，並無受到脅迫、利誘或詐欺，自非顯有不
      可信之情形，依刑事訴訟法第159條之1第2項之規定，亦
      得為證據（最高法院95年度台上字第934號判決要旨參照
      ）。職是，被告以外之人前於偵查中已具結而為證述，除
      反對該項供述得具有證據能力之一方，已釋明「顯有不可
      信之情況」之理由外，不宜以該證人未能於審判中接受他
      造之反對詰問為由，即遽指該證人於偵查中之陳述不具證
      據能力。
（二）查本案證人邱麗雪於99年11月11日檢察官偵查時，係以證
      人身份作證，經檢察官告以具結之義務及偽證之處罰，並
      經具結而為陳述，有該份結文在卷可佐，且無證據顯示係
      遭受強暴、脅迫、詐欺、利誘等外力干擾情形，復無證據
      證明上開具結供述具有「顯不可信之情況」，則證人邱麗
      雪之具結供述，自具證據能力。再參以證人邱麗雪於本院
      審理時已到庭具結作證，行交互詰問，有結文在卷為憑，
      已透過詰問程序保障被告之對質詰問權，依前開說明，證
      人邱麗雪於上開日期檢察官偵訊時之具結陳述自具有證據
      能力。
三、本案其餘非供述證據之證據能力之說明：
    按偵查犯罪機關依法定程序監聽之錄音，係以監聽之錄音帶
    為其調查犯罪所得之證據，司法警察依據監聽錄音結果予以
    翻譯而製作之通訊監察譯文，乃該監聽錄音帶內容之顯示，
    此為學理上所稱之「派生證據」，屬於文書證據之一種。於
    被告或訴訟關係人對其譯文之真實性發生爭執或有所懷疑時
    ，法院固應依刑事訴訟法第165條之1第2項之規定，勘驗該
    監聽錄音帶以踐行調查證據之程序，俾確認該錄音聲音是否
    為通訊者本人及其內容與通訊監察譯文之記載是否相符，或
    傳喚該通訊者為證據調查。倘被告或訴訟關係人對該通訊監
    察譯文之真實性並不爭執，即無勘驗辨認其錄音聲音之調查
    必要性，法院於審判期日如已踐行提示通訊監察譯文供當事
    人辨認或告以要旨，使其表示意見等程序並為辯論者，其所
    為之訴訟程序即無不合（最高法院97年度台上字第561號、
    98年度台上字第2016號刑事判決意旨參照）。本案卷附被告
    所持用之門號0000000000號行動電話通訊監察譯文，係員警
    依本院99年聲監字第1596號通訊監察書所為合法監聽，再根
    據錄音結果予以翻譯製作而成，有本院核發之上開通訊監察
    書在卷可憑。該通訊監察譯文，經本院審理時踐行提示並告
    以要旨之程序，公訴人、被告及其指定辯護人均無意見，本
    院亦未發現有以非法方式取得或製作通訊監察譯文之事證，
    參照上開說明，本案之通訊監察譯文自應具有證據能力。
貳、認定犯罪事實所憑之證據及理由：
一、訊據被告固坦承認識證人邱麗雪，且門號0000000000號行動
    電話確係伊所持用，並有於99年10月14日上午11時58分許、
    下午3時37分許、晚上11時5分許、晚上11時32分許接獲證人
    邱麗雪之來電及於同日晚上11時52分許及晚上11時58分許撥
    打電話與證人邱麗雪通聯，復於最後1次電話通聯後約40分
    鐘與證人邱麗雪在臺中市○區○○路與日進街口見面，並交
    付1包甲基安非他命予證人邱麗雪，及向證人邱麗雪收取現
    金1千元等情不諱，惟矢口否認有何販賣第二級毒品甲基安
    非他命予證人邱麗雪之犯行，辯稱：當天是邱麗雪先打電話
    詢問伊有無甲基安非他命，伊因為自己也要施用，所以就想
    和邱麗雪合資一起向藥頭買甲基安非他命，後來伊問到藥頭
    有貨後，才打電話告訴邱麗雪，並需等到藥頭來伊才能確定
    有貨，而當天藥頭到的時候有先打電話給伊，伊和邱麗雪就
    先在伊住處樓下等待藥頭，邱麗雪也有看到伊和藥頭的交易
    情形，伊是和邱麗雪一起各出資一半合資向藥頭購買甲基安
    非他命，並非伊販賣甲基安非他命予邱麗雪云云。經查：
（一）上揭犯罪事實，業據證人邱麗雪於99年11月11日警詢中證
      稱：「（問：警方提示通訊監察譯文表10月14日23時05分
      44秒，電信門號0000-000000號撥打電信門號0000-000000
      號之監察通訊譯文，是否為妳所撥打，與何人通話，內容
      為何？）是我打給『阿財』的。內容如監察譯文表。（問
      ：你自99年10月14日23時05分44秒至23時52分11秒為止共
      計打給『阿財』三通電話目的為何？）主要是要跟『阿財
      』買安非他命。（問：你這次跟『阿財』買了多少安非他
      命？價格多少？於何處交易？時間為何？）這次我向『阿
      財』買了一小包的安非他命。一仟元。在篤行路與日進街
      口交易的。99年10月14日23時約55分左右交易的。」等語
      （見臺灣臺中地方法院檢察署99年度偵字第26135號偵查
      卷第65頁背面）；且於同日下午5時47分許偵查中亦結證
      稱：「（問：最近一次施用安非他命是何時？）99年10月
      14日那次。（問：你的毒品向何人購買？）綽號阿才（音
      同）。（問：《提示警詢指認照片》，你說的綽號阿才，
      是否你在警詢當中指認的李建材？）是。（問：你是如何
      和李建材購買安非他命？）我打他的手機。（問：李建材
      的手機門號為何？）我要看我的手機才知道。（問：你用
      哪支門號撥打給阿才？）0000000000。（問：你如何知道
      要和阿才購買安非他命？）我忘記了，應該是人家介紹的
      。（問：你和他購買多少價格的安非他命？）1,000元。
      （問：你們約在何處交付安非他命？）臺中市○○路和日
      進街口。」、「（問：《提示通訊監察譯文》你於99年10
      月14日上午11時58分是否曾以你所持用的門號0000000000
      撥打李建材所使用的門號0000000000，向他購買毒品？）
      是。（問：為何你們在電話中有提到『我要2個文件』、
      對方說『好』、『有啦，四一仔啦』、『好啦，我等一下
      到』等語，是何意義？）『我要2個文件』就是安非他命
      的意思，『四一仔』就是重量。（問：你除了和他購買這
      次之外，有無完成其他交易？）沒有。」、「（問：你們
      為何要約在臺中市○○路和日進街口？）因為那是他家附
      近。（問：妳有無當場交付1,000元給他？）有。（問：
      他有無當場交付安非他命給妳？）有，他有交付一小包安
      非他命給我。（問：那包安非他命是否已經施用？）我當
      天就施用了。」等語明確（見臺灣臺中地方法院檢察署99
      年度偵字第26135號偵查卷第92-93頁）；且證人邱麗雪於
      100年3月11日本院審理時亦結證稱：「（檢察官問：《提
      示警詢Ｐ65～67及偵訊Ｐ91～94》你在警詢中及偵查時檢
      察官前所言，是否實在？）我所言都是實在。（檢察官問
      ：你既然之前所言都是實在的，你之前有說你當場交付1,
      000元給被告，被告當場交付安非他命給你，跟你剛剛所
      講的是被告先叫你回去等，你等半個小時之後再過去，之
      後被告再交付安非他命給你不一樣，你剛說你記憶不太好
      你有精神官能症是否以你在警詢及偵查中所講的為準？）
      是。」等語（見本院刑事卷100年3月11日審判筆錄第9頁
      ），是證人邱麗雪於警詢、偵查中堅詞證述被告販毒之內
      容，應核與事實相符而堪採信。
（二）又證人邱麗雪係以其持用之門號0000000000號行動電話撥
      打被告所持用之門號0000000000號行動電話聯絡，被告亦
      自承伊確有持用門號0000000000號行動電話乙情，而門號
      0000000000號行動電話於99年10月14日11時58分33秒許
      、同日15時37分40秒許、同日23時05分44秒許及同
      日23時32分20秒許，共計4次發話予門號0000000000號行
      動電話，確均有通聯紀錄，而其通聯譯文內容分別為：
      「B（證人邱麗雪）：我要2個文件。A（阿財即被告）：
      我要看看。B（證人邱麗雪）：好。」、「A（阿財即被
      告）：等下去找你。B（證人邱麗雪）：可是我在中正路
      與中港路這裡。A（阿財即被告）：我再打給你啦！B（證
      人邱麗雪）：好啦！」、「A（阿財即被告）：有啦！B
      （證人邱麗雪）：四一仔喔！A（阿財即被告）：嗯。B（
      證人邱麗雪）：你打給我。」及「A（阿財即被告）：
      在文心路上了。B（證人邱麗雪）：好。A（阿財即被告）
      ：到了打給你。B（證人邱麗雪）：馬上喔。」；且門號
      00000000000號行動電話於99年10月14日23時52分11秒
      許及同日23時58分38秒許，共計2次發話予門號0000000
      00號行動電話，亦有通聯紀錄，而其通聯譯文內容分別為
      ：「A（阿財即被告）：來啊。B（證人邱麗雪）：好。
      」、「A（阿財即被告）：你到了嗎。B（證人邱麗雪）
      ：我拿提款卡啦，40分就過去了。A（阿財即被告）：好
      。」，此均有通訊監察譯文在卷可稽（詳臺灣臺中地方法
      院檢察署99年度偵字第26135號偵查卷第43頁背面至第44
      頁），益足徵證人邱麗雪上開證述內容之憑信性；況被告
      既於100年1月7日本院訊問時供承其與證人邱麗雪間並無
      任何金錢糾紛或仇恨，是衡諸常情，證人邱麗雪應無甘冒
      偽證罪之處罰，誣指被告涉犯本件販賣第二級毒品甲基安
      非他命罪行，而為虛偽陳述其毒品來源之必要，足認證人
      邱麗雪不致故為不利被告之陳述。
（三）又證人邱麗雪雖於100年3月11日本院審理時翻異前詞，改
      口證稱：伊叫被告幫忙調過1次甲基安非他命，但是合夥
      （即合資）的，伊是撥打電話給被告問看看被告有沒有甲
      基安非他命，後來伊到篤行路與日進街口拿1千元給被告
      時，被告才說因為他自己也要，所以想合夥一起購買，被
      告就叫伊先回家等，約半個小時後再去，伊回家後約半個
      小時又去篤行路與日進街口，但被告還沒有到，伊等了一
      下，被告才到，被告直接將甲基安非他命交給伊，伊就去
      中華路施用，被告是當場交付甲基安非他命給伊時有說他
      自己也要買，所以伊才認為伊和被告是一起合資購買，但
      被告與伊在電話中並沒有提到要合夥購買，被告要買多少
      量、出多少錢，伊都不知道，亦不知合資與否的差別；而
      伊向被告拿取甲基安非他命時，有1個人在被告旁邊，伊
      並不認識，也不知道對方是不是藥頭，伊只知道甲基安非
      他命是被告幫忙伊調的，但不知道被告從哪裡調的云云（
      見本院刑事卷100年3月11日審判筆錄第5-6、10、12頁）
      ；惟查，依卷附證人邱麗雪之警詢及偵查筆錄內容以觀，
      證人邱麗雪從未提及其有與被告一同合資購買甲基安非他
      命乙情，而證人邱麗雪於本院審理時雖改稱該次交易係與
      被告合資，然竟對合資之價、量均表示不知，亦不知為何
      要合資，已有可疑；且依證人邱麗雪前開證述內容顯示，
      其向被告拿取甲基安非他命時，被告身旁尚有1人，而證
      人邱麗雪於同日本院審理時係證稱：「（受命法官問：你
      10月14日這天去跟被告拿安非他命時，被告的旁邊有一個
      人？）有。（受命法官問：那個人有跟你自我介紹，或是
      被告有跟你介紹他？）都沒有。（受命法官問：那個人在
      你和被告在互相交換毒品與錢的時候他有沒有說什麼話？
      ）都沒有。（受命法官問：你1000元是交給誰？）阿財。
      （受命法官問：安非他命是誰交給你的？）阿財。」等語
      （見本院刑事卷100年3月11日審判筆錄第14-15頁），核
      與被告於同日本院審理時辯稱：當天是藥頭到的時候先打
      電話給伊，而伊和邱麗雪先在伊家樓下等藥頭，邱麗雪有
      看到伊與藥頭的交易情況等語（見本院刑事卷100年3月11
      日審判筆錄第19 頁）之客觀情狀並不相符；且倘如被告
      所述證人邱麗雪係與伊一同等待藥頭到來，並與之一起合
      資向藥頭購買甲基安非他命，則證人邱麗雪理當知悉被告
      身旁之人即係販賣甲基安非他命予被告之藥頭，豈有如證
      人邱麗雪前開所證述其對被告身旁之人為何人完全無所知
      悉；再證人邱麗雪已明確證述伊是自被告處取得1包甲基
      安非他命，並交錢予被告收執，均未曾證述被告有在其面
      前分裝過甲基安非他命，則倘被告係於藥頭仍在場時，將
      其向藥頭處購買來之甲基安非他命各分1半後交付證人邱
      麗雪，證人邱麗雪應無可能對該情景完全無所記憶而漏未
      證述，是被告既未有分裝甲基安非他命之舉動，則如被告
      所述證人邱麗雪係與伊一起向藥頭購買，則證人邱麗雪所
      取得之該包未經現場分裝之甲基安非他命，即應係由藥頭
      先行分裝好後始交付予被告，斯時，被告與證人邱麗雪又
      何需一同合資購買甲基安非他命；況證人邱麗雪係以1千
      元之代價購買甲基安非他命1包，依一般之毒品交易習慣
      ，並無需另與他人合資購買，是證人邱麗雪前述與被告合
      資購買甲基安非他命乙情，應係證人邱麗雪與被告勾串後
      始臨訟編纂虛構之事，不足採信，且因與其於警詢、偵查
      中所證述之內容不符，實堪認係事後迴護被告之詞，亦難
      認為實在。
（四）綜上所述，證人邱麗雪於警詢及偵查中證述被告販賣伊第
      二級毒品甲基安非他命之情節，因核與卷附之通訊監察譯
      文內容相符，認應屬事實而堪採信，則證人邱麗雪確有於
      99年10月14日晚上11時58分38秒許，在其以持用之門號00
      00000000號行動電話與被告所持用上開門號0000000000號
      行動電話聯絡後約40分鐘，即於99年10月15日凌晨0時40
      分許前往臺中市○區○○路與日進街口與被告完成價金為
      1千元之甲基安非他命毒品交易無訛。
二、按所謂販賣行為，不以販入之後復行賣出為要件，只要以營
    利為目的販入或賣出，有一於此，其犯罪行為即為完成（最
    高法院67年台上字第2500號、68年台上字第606號判例意旨
    參照）。再按販賣毒品之所謂販賣行為，係行為人基於營利
    之目的，而販入或賣出毒品而言。販賣毒品者，其主觀上須
    有營利之意圖，且客觀上有販賣之行為，即足構成，至於實
    際上是否已經獲利，則非所問。即於有償讓與他人之初，係
    基於營利之意思，並著手實施，而因故無法高於購入之原價
    出售，最後不得不以原價或低於原價讓與他人時，仍屬販賣
    行為。必也始終無營利之意思，縱以原價或低於原價有償讓
    與他人，方難謂為販賣行為，而僅得以轉讓罪論處（最高法
    院93年度台上字第165號判決意旨參照）。復衡以近年來毒
    品之濫用，危害國民健康與社會安定日益嚴重，治安機關對
    於販賣或施用毒品之犯罪行為，無不嚴加查緝，各傳播媒體
    對於政府大力掃毒之決心亦再三報導，已使毒品不易取得且
    物稀價昂，苟被告販入第二級毒品甲基安非他命及販入之後
    有償交付予證人邱麗雪之交易過程中無利可圖，縱屬至愚，
    當亦無甘冒被取締移送法辦判處重刑之危險而平白從事上開
    毒品交易之理，是其販入之價格必較其出售之價格為低，而
    有從中賺取買賣價差牟利之意圖，應屬合理之認定。即被告
    販入第二級毒品甲基安非他命之時，即有將之轉售營利之意
    思，故仍應成立販賣第二級毒品既遂罪。又販賣毒品係違法
    行為，非可公然為之，而甲基安非他命亦無公定價格，係可
    任意分裝增減分量，且每次買賣之價格、數量，亦隨時依雙
    方之關係深淺、資力、需求量、對行情之認知、來源是否充
    裕、查緝是否嚴緊、購買者被查獲時供述購買對象之可能風
    險之評估等因素，而異其標準，機動調整，非可一概論之。
    從而販賣之利得，除非經行為人詳細供出各次所販賣毒品之
    進價及售價，且數量俱臻明確外，實難察得其交易實情，然
    販賣者從價差或量差中牟利，方式雖異，惟其販賣行為在意
    圖營利則屬同一。是以因甲基安非他命量微價高，販賣者率
    有暴利可圖，茍非意圖販賣營利，一般人焉有可能甘冒重度
    刑責而販賣，從而，雖被告否認有販賣第二級毒品甲基安非
    他命之犯行，而無可查證其賣出確實賺取之差價，惟依前述
    合理之推論，被告販入第二級毒品甲基安非他命之時，當有
    意圖營利之犯意，自亦足認定。本件事證明確，被告販賣第
    二級毒品甲基安非他命予證人邱麗雪之犯行堪予認定。
、論罪科刑之說明：
一、查甲基安非他命係屬毒品危害防制條例第2條第2項第2款所
    列之第二級毒品，核被告所為，係違犯毒品危害防制條例第
    4條第2項之販賣第二級毒品罪。又被告販賣第二級毒品甲基
    安非他命前持有第二級毒品甲基安非他命之低度行為，應為
    販賣第二級毒品甲基安非他命之高度行為所吸收，不另論罪
    。又被告有如犯罪事實欄一所示之有期徒刑執行完畢情形，
    有臺灣高等法院被告前案紀錄表乙份可參，被告前受有期徒
    刑執行完畢，5年內故意再犯本件有期徒刑以上之罪，為累
    犯，除法定本刑為無期徒刑不得加重外，應依刑法第47條第
    1項規定加重其刑。爰審酌被告不思正途，無視於國家對於
    杜絕毒品犯罪之禁令及毒品對於健康之戕害，販賣第二級毒
    品甲基安非他命足使購毒者施用後，導致精神障礙與性格異
    常，甚至造成人民生命健康受損之危險以及成癮性，嚴重戕
    害國人身體健康，且危害社會安全，行為殊不可取，暨審酌
    被告本件販賣第二級毒品甲基安非他命之次數僅1次，販賣
    對象僅證人邱麗雪1人，所得亦僅1千元，惟其犯後否認犯行
    ，不知悔悟之態度等一切情狀，量處如主文所示之刑，以資
    懲儆。至公訴檢察官求處有期徒刑8年，尚嫌過重，附此敘
    明。
二、沒收部分：
    按毒品危害防制條例第19條第1項規定性質上係沒收之補充
    規定。其屬於本條所定沒收之標的，如得以直接沒收者，判
    決主文僅宣告沒收即可，不生「追徵其價額」或「以其財產
    抵償之」問題，須沒收之標的全部或一部不能沒收時，始生
    「追徵其價額」或「以其財產抵償之」選項問題。而「追徵
    其價額」或「以其財產抵償之」係屬兩種選項，分別係針對
    現行貨幣以外之其他財產與現行貨幣而言。本規定所稱「追
    徵其價額」者，係指所沒收之物為金錢以外之其他財物而無
    法沒收時，因其實際價值不確定，應追徵其價額，使其繳納
    與原物相當之價額，並無以其財產抵償之問題。倘嗣後追徵
    其金錢價額，不得結果而須以其財產抵償者，要屬行政執行
    機關依強制執行之法律之執行問題，即無不能執行之情形，
    自毋庸諭知「或以其財產抵償之」。如不能沒收之沒收標的
    為金錢時，因價值確定，判決主文直接宣告「以其財產抵償
    之」即可，不發生追徵價額之問題（最高法院99年度第5次
    刑事庭會議(二)決議要旨參照）。又按毒品危害防制條例第19
    條第1項規定，犯販賣毒品罪者，其犯罪所得之財物均沒收
    之，係採義務沒收主義。故販賣毒品所得之對價，不問其中
    成本若干，利潤多少，均應全部諭知沒收，貫徹政府查禁煙
    毒之決心，以符立法本旨（最高法院91年度台上字第2419號
    、96年度台上字第2331號、第5551號判決意旨參照）：
（一）被告販賣第二級毒品予證人邱麗雪所得財物1千元，雖未
      扣案，惟仍應依毒品危害防制條例第19條第1項規定，宣
      告沒收，如全部或一部不能沒收時，以被告之財產抵償之
      。
（二）本件未扣案之原置入行動電話門號0000000000號SIM卡之
      行動電話機具1支，係被告所有並供其為本件販賣第二級
      毒品所用之物，因無證據證明現已滅失不存在（據被告供
      稱該枚SIM卡連同行動電話機具仍放在其住處），依前開
      說明，應依毒品危害防制條例第19條第1項規定，宣告沒
      收，且如全部或一部不能沒收時，追徵其價額。至該行動
      電話門號之SIM卡所有權，雖於電信公司將SIM卡交予客戶
      使用時即移轉歸屬客戶所有，惟該門號之申請人係被告之
      女友許麗姿，有該行動電話門號之遠傳資料查詢單乙紙在
      卷足參，且被告供述係向其女友借用，尚需返還，是以上
      揭行動電話機具內原置入之行動電話門號0000000000號
      SIM卡1枚，既非屬被告所有，爰不併予連帶宣告沒收。
肆、適用法律依據：
（一）刑事訴訟法第299條第1項前段。
（二）毒品危害防制條例第4條第2項、第19條第1項。
（三）刑法第11條、第47條第1項。
中    華    民    國   100    年    3     月    25    日
                  刑事第十四庭  審判長  法  官  林美玲
                                        法  官  何世全
                                        法  官  許月馨
上正本證明與原本無異。
如不服本判決，應於收受送達後10日內向本院提出上訴書狀（應
敘述具體理由並附繕本）。
上訴書狀如未敘述理由，應於上訴期間屆滿後20日內補提理由書
於本院。
                                        書記官  黃美雲
中    華    民    國   100    年    3     月    25    日
附錄論罪科刑法條
毒品危害防制條例第4條第2項：
製造、運輸、販賣第二級毒品者，處無期徒刑或七年以上有期徒
刑，得併科新臺幣一千萬元以下罰金。